【裁判字號】    88,易,4075
【裁判日期】    890131
【裁判案由】    妨害兵役
【裁判全文】
臺灣板橋地方法院刑事判決                        八十八年度易字第四七五號
    公  訴  人  軍管區司令部台北師管區司令部
    被      告  甲○○
右列被告因妨害兵役案件，經檢察官提起公訴（軍管區司令部台北師管區司令部八十
七年度師偵字第八六號），本院判決如左：
    主  文
甲○○意圖避免教育召集，無故逾應召期限二日，處有期徒刑參月，如易科罰金以參
佰元折算壹日。
    事  實
一、甲○○係台北縣團管區司令部精誠十七之二一號教育召集上兵應召員，應於於民
    國（下同）八十六年十一月三日上午八時向苗栗縣新英里二十二鄰大坪頂營區報
    到，接受教育召集。其召集令於八十六年十月二十六日經警送交其父親桑振藩代
    收後，即於召集日前轉交甲○○收受。詎甲○○屆期竟意圖避免教育召集，無故
    未遵期限於二日內向召訓地點報到應召。
二、案經軍管區司令部台北師管區司令部軍事檢察官偵查起訴。
    理  由
一、訊據被告甲○○對其收受教育召集令後逾應召期限二日未至召訓處所報到等情已
    坦承不諱，並經證人即被告之父桑和藩證述明確，復有台北縣團管區司令部八十
    七年四月十七日（八七）芸守字第０五六二三號妨害兵役案件移送書及召集令送
    達回執聯附卷可證。被告雖辯稱：伊有前往台北縣團管區辦理免召，且經核准云
    云。然軍事檢察官前函詢台北縣團管區司令部，其函覆稱：「甲○○未前往辦理
    本次召集核免案。」，有該司令部八十八年六月二十四日（八八）芸守字第０五
    五０號函可按，被告上開辯解尚無可採，本件事證明確，被告犯行堪予認定，應
    依法論科。
二、核被告所為係犯妨害兵役治罪條例第七條第一項第四款之「意圖避免教育召集，
    無故逾應召期限」罪。爰審酌被告犯罪動機、目的、情節、對國家兵役召集行政
    生危害及犯罪後之態度等一切情狀，量處如主文所示之刑，並諭知如易科罰金之
    折算標準，以示懲儆。
據上論斷，應依刑事訴訟法第二百九十九條第一項前段，妨害兵役治罪條例第七條第
一項第四款，刑法第十一條前段、第四十一條，罰金罰鍰提高標準條例第一條前段、
第二條判決如主文。
本案經檢察官朱帥俊到庭執行職務。
中    華    民    國      八十九      年      一        月    三十一    日
                                      臺灣板橋地方法院刑事第四庭
                                          法  官  陳  恒  寬
右正本證明與原本無異
如不服本判決應於送達後十日內向本院提出上訴狀
                                          書記官  葉  瑩  庭
中    華    民    國      八十九      年      二        月      九      日
附錄本案論罪科刑法條全文
妨害兵役治罪條例第七條
意圖避免教育召集或勤務召集，而有左列行為之一者，處三年以下有期徒刑：
一、捏造免役、除役、轉役或免除召集原因者。
二、故意毀傷身體者。
三、無故拒絕接受召集令者。
四、無故逾應召期限二日者。
五、使人頂替本人應召者。
無故不參加點閱召集，或意圖避免點閱召集，而有前項第一款至第三款及第五款行為
之一者，處一年以下有期徒刑、拘役或三百元以下罰金。


司法院資訊處製作；財團法人民間司法改革基金會備份。
